【裁判字號】    97,訴,1399
【裁判日期】    971117
【裁判案由】    違反毒品危害防制條例
【裁判全文】
臺灣屏東地方法院刑事判決              97年度訴字第1399號
公  訴  人  臺灣屏東地方法院檢察署檢察官
被      告  甲○○
上列被告因違反毒品危害防制條例等案件，經檢察官提起公訴（
97年度毒偵字第2021號），本院合議庭裁定改行簡式審判程序，
判決如下：
    主  文
甲○○施用第一級毒品，累犯，處有期徒刑壹年，扣案之第一級
毒品海洛因包（驗餘淨重合計零點肆公克）沒收銷燬之；又
施用第二級毒品，累犯，處有期徒刑捌月，扣案之第二級毒品甲
基安非他命貳包（驗餘淨重分別為貳點零玖陸公克、零點貳陸捌
公克）沒收銷燬之。應執行有期徒刑壹年陸月，扣案之第一級毒
品海洛因包（驗餘淨重合計零點肆公克）、第二級毒品甲基
安非他命貳包（驗餘淨重分別為貳點零玖陸公克、零點貳陸捌公
克）沒收銷燬之。
    事  實
一、甲○○前於民國89年間，因施用毒品案件，經本院裁定送觀
    察勒戒後，認有繼續施用毒品傾向，再經本院裁定送強制戒
    治，復經法院裁定，於90年2 月6 日停止戒治付保護管束，
    於90年9 月7 日期滿，視為強制戒治執行完畢。於前開強制
    戒治執行完畢5 年內，又於92年間，因施用毒品等案件，經
    本院各判處有期徒刑8 月、6 月，應執行有期徒刑1 年確定
    ，於93年12月14日縮短刑期執行完畢。又於94年間，因施用
    毒品等案件，經臺灣高等法院高雄分院各判處有期徒刑1 年
    2 月、10月，應執行有期徒刑1 年10月確定；又於95年間，
    因施用毒品等案件，經臺灣高雄地方法院判處有期徒刑1 年
    、6 月，應執行有期徒刑1 年4 月確定，上開4 罪另經臺灣
    高雄地方法院裁定定應執行刑為有期徒刑3 年1 月確定，再
    經該院裁定各減為有期徒刑7 月、5 月、6 月、3 月，分別
    定應執行刑為有期徒刑11月、8 月確定，於97年2 月29日縮
    短刑期執行完畢。詎仍不知戒絕，復基於施用第一級毒品海
    洛因之犯意，於97年9 月7 日下午4 時許，在屏東縣來義鄉
    ○○村○○路2 之1 號住處，以將海洛因摻入香菸點火燃燒
    吸食煙霧之方式，施用海洛因1 次；另基於施用第二級毒品
    甲基安非他命之犯意，於97年9 月8 日上午11時許，在同一
    住處，以將甲基安非他命置入玻璃球燒烤吸食煙霧之方式，
    施用甲基安非他命1 次。嗣於97年9 月8 日晚上11時30分許
    ，在屏東縣潮州鎮○○○○道旁，為警目視並扣得其所有之
    海洛因3 包（驗餘淨重合計0.34公克）與甲基安非他命2 包
    （驗餘淨重分別為2.096 公克、0.268 公克），於同日晚上
    11時50分許採集其尿液，經送驗結果，呈甲基安非他命及其
    代謝物安非他命陽性反應、海洛因水解後之嗎啡陽性反應，
    而查獲上情。
二、案經屏東縣政府警察局潮州分局報告臺灣屏東地方法院檢察
    署檢察官偵查起訴。
    理  由
一、訊據被告甲○○對上揭事實坦承不諱，其尿液經檢驗結果，
    確呈甲基安非他命及其代謝物安非他命陽性反應、海洛因水
    解後之嗎啡陽性反應，有台灣檢驗科技股份有限公司濫用藥
    物尿液檢驗報告、尿液採證編號姓名對照表各1 份附卷可稽
    ，扣案粉末3 包，經鑑定結果，檢出海洛因成分，驗餘淨重
    合計0.34公克，扣案晶體2 包，經鑑定結果，檢出甲基安非
    他命成分，驗餘淨重各為2.096 公克、0.268 公克，分別有
    法務部調查局濫用藥物實驗室鑑定書1 紙、高雄醫學大學附
    設中和紀念醫院2 紙在卷可憑，足見被告自白與事實相符，
    事證明確，其犯行堪以認定。被告曾於強制戒治執行完畢之
    5 年內再犯施用毒品之罪，本件即非5 年後再犯，自應依法
    論科（最高法院97年度第5 次刑庭決議(二)參照）。
二、核海洛因係毒品危害防制條例第2 條第2 項第1 款所規定之
    第一級毒品，甲基安非他命係毒品危害防制條例第2 條第2
    項第2 款所規定之第二級毒品，是被告所為，係分別犯同條
    例第10條第1 項之施用第一級毒品罪、第10條第2 項之施用
    第二級毒品罪。其持有毒品之低度行為，為施用之高度行為
    所吸收，不另論罪。被告先後施用海洛因、甲基安非他命，
    犯意各別，行為互殊，應分論併罰之。被告前有如事實欄所
    載之罪刑執行情形，有臺灣高等法院被告前案紀錄表附卷可
    參，其受徒刑之執行完畢，5 年以內故意再犯上開有期徒刑
    以上之罪，均為累犯，應加重其刑。爰審酌被告因施用毒品
    犯行，經觀察勒戒、強制戒治，甚至刑之執行，猶不知戒絕
    ，再施用毒品不輟，無視於毒品對於自身健康之戕害及國家
    對於杜絕毒品犯罪之禁令，惟念其坦承犯行，犯後態度尚佳
    等一切情狀，各量處如主文所示之刑，再定其應執行之刑，
    以示懲儆。扣案之海洛因3 包、甲基安非他命2 包，分別為
    本案查獲之第一、二級毒品，依毒品危害防制條例第18條第
    1 項前段規定，不問屬於犯人與否，應沒收銷燬之，其包裝
    袋均直接接觸該毒品，衡情已沾黏該毒品而難以析離（強行
    析離所費不合比例原則），應視同毒品，併沒收銷燬之。
據上論斷，應依刑事訴訟法第273 條之1 第1 項、第299 條第1
項前段，毒品危害防制條例第10條第1 項、第2 項、第18條第1
項前段，刑法第11條、第47條第1 項、第51條第5 款、第9 款，
判決如主文。
本案經檢察官許大偉到庭執行職務
中    華    民    國    97    年    11    月    17    日
                  刑事第四庭    法  官  蔡嘉裕
以上正本證明與原本無異。
如不服本判決，應於收受本判決送達後10日內，向本院提出上訴
書狀（應敘述具體理由並附繕本），其未敘述上訴理由者，至遲
應於上訴期間屆滿後20日內，向本院補提理由書狀，切勿逕送上
級法院。
中    華    民    國    97    年    11    月    17    日
                                書記官  許倬維
附錄論罪科刑法條：
毒品危害防制條例第10條
施用第一級毒品者，處6月以上5年以下有期徒刑。
施用第二級毒品者，處3年以下有期徒刑。


司法院資訊處製作；財團法人民間司法改革基金會備份。
